【裁判字號】    91,易,996
【裁判日期】    920530
【裁判案由】    違反菸酒管理法
【裁判全文】
臺灣屏東地方法院刑事判決                          九十一年度易字第九九六號
    公  訴  人  臺灣屏東地方法院檢察署檢察官
    被      告  乙○
右列被告因違反菸酒管理法案件，經檢察官提起公訴（九十一年度偵字第二七七九號
），本院判決如左：
     主  文
乙○共同輸入私菸，累犯，處有期徒刑伍月，如易科罰金，以佰元折算壹日。
    事  實
一、乙○曾因毀損案件，經臺灣高雄地方法院於民國九十年七月三十一日以九十年度
    簡上字第五三號，判處有期徒刑三月確定，甫於九十一年二月八日執行完畢出獄
    ，猶不知悔改，竟以每趟新台幣（下同）二萬五千元之代價，受僱於姓名、年籍
    不詳綽號「阿明」之成年男子，共同基於輸入私菸之犯意聯絡，均明知如附表所
    示之「峰MI-NE」牌、「MILD SEVEN」牌、「DAVIDOFF」牌等香菸之商標圖
    樣，分別係經日商．日本香菸產業股份有限公司、瑞士．大衛朵夫公司向我國經
    濟部中央標準局（現改為經濟部智慧財產局）申請註冊登記，取得商標專用權，
    仍在專用期間，且上述公司所生產之香菸在國際及國內市場行銷多年，品質著有
    信譽，為業界及消費大眾所共知，詎其意圖營利欺騙他人，販賣仿冒商標私菸之
    聯絡犯意，由綽號「阿明」先於我國領海外之不詳時、地購得仿冒如附表所示「
    峰MI-NE」牌、「MILD SEVEN」牌、「DAVIDOFF」牌等商標圖樣之私菸一批
    ，並聯繫輸入各項事宜，再由乙○駕駛向張復中（不知情）借用其所承租日日漁
    號、統一編號ＣＴＳ－七一五三號動力舢舨（未扣案），於九十一年五月九日十
    七時十五分許，自屏東縣恒春小港口安檢站報關出港，於同日二十一時許抵達屬
    我國領海之鵝鸞鼻外海十浬處，與不詳船名之臺灣籍漁船接洽，接駁詳如附表所
    示仿冒「MILD SEVEN」牌等香菸，共計七萬八千五百零七包（每箱均以防水尼龍
    布外包裝，每箱內有香菸三十條、每條內有香菸十包）上船，隨即返航，欲伺機
    再轉交不知名膠筏轉運入境牟利時，於同月十日凌晨三時二十分許，乙○航駛至
    屏東縣滿州鄉觀音鼻外海六浬處（北緯二十二度十三分，東經一二一度○○分）
    ，遭海岸巡防單位攔檢查獲，並起獲上開數量之仿冒私菸（業經財政部高雄關稅
    局為沒入處分）。
二、案經行政院海岸巡防署海洋巡防總局第十四（恒春）海巡隊報告臺灣屏東地方法
    院檢察署檢察官偵查起訴。
    理  由
一、訊據被告乙○雖坦認以每趟二萬五千元代價，出海為綽號「阿明」載運上述香菸
    ，再交予不知名膠筏轉交綽號「阿明」轉售牟利等事實不諱，惟矢口否認有違反
    商標法之犯行，辯稱：我不知道走私的香菸是侵害商標專用權云云。惟查，
  (一)右揭事實業證人即查獲海洋巡防總局第十四（恒春）海巡隊隊員甲○○於本院審
    理中到庭證述綦詳外，並查獲現場圖、扣案如附表所示之仿冒「MILD SEVEN」牌
    等香菸共計七萬八千五百零七包（交由財政部高雄關稅局為沒入處分）可佐、卷
    附日日漁號之報關簿及查獲現場照片二張可參，堪認被告載運私菸之犯行屬實。
  (二)本案扣押之「峰 MI-NE」牌、「MILD SEVEN」牌、「DAVIDOFF」牌等香菸，
    ，各抽樣一包分別送請日商．日本香菸產業股份有限公司及瑞士．大衛朵夫公司
    鑑定結果：「峰MI-NE」牌，菸包底部鋼模數字0000000與本公司生產進口的
    商品管理編號不符，且其菸盒印刷品質粗糙與本公司之真品不符，香菸口味亦不
    屬於本公司商品特有之口味；「MILD SEVEN」牌香菸，菸包上英文字母QIBL 和
    菸包底部鋼模數字0000000與本公司製造工廠的商品管理編號不符，且其菸盒上
    之星星標記印刷模糊，香菸口味不屬於本公司商品特有之口味；「DAVIDOFF」牌
    香菸，菸盒上之英文銀色燙印字體與字型，偽品印刷技術低劣，字體較模糊不清
    之現場，與真品清晰整潔之字體與字型不同。偽造之菸絲顏色較深、呈深褐色，
    與真品較淺，呈金黃色不同，且偽品之菸絲品質低劣，與真品之高質菸絲之特有
    風味與口感全然不同，均為仿冒之香菸。各有該公司出具之鑑定函一紙可佐。另
    附表所示之商標圖樣，係日商‧日本香菸產業股份有限公司及瑞土．大衛朵夫公
    司所向前中央標準局申請註冊取得商標專用權，指定使用於如附表所示之各該商
    品，且其所享有之商標專用權並均尚在專用期間，復有各該商標註冊證在卷可考
    。
  (三)被告乙○於警訊及本院審理中供承：伊以每趟運費大約二萬五千元之代價受僱於
    綽號「阿明」載運前述香菸入境，供綽號「阿明」轉售圖利等語在卷甚明（見警
    卷第第一頁反面、本院審理卷第二十六頁），雖被告不願供出詳情，無法暸解綽
    號「阿明」所購入之價格，但依常理而言，若是運送之香菸為真品，則綽號「阿
    明」以高達每趟二萬五千元之運費僱用被告運送私菸，其轉售利潤則顯然不敷成
    本，是被告就上述香菸真偽之實情，當無不知之理，所辯不知為仿冒洋菸云云，
    要難採信。被告既明知綽號「阿明」所購入者為仿冒之香菸，當亦知此係未經許
    可非法產製之私菸，其為貪圖厚利為綽號「阿明」載運牟利，其事證明確，犯行
    洵堪認定，應予依法論科。
二、核被告乙○所為，係犯菸酒管理法第四十六條之輸入私菸罪及商標法第六十三條
    之輸入仿冒商標品罪。其與姓名年籍不詳綽號「阿明」之成年男子間，有犯意聯
    絡及行為分擔，均為共同正犯。其一行為觸犯上開輸入私菸罪、輸入仿冒商標品
    罪，為想像競合犯，應從一重之輸入私菸罪處斷。被告乙○曾因毀損案件，經臺
    灣高雄地方法院於民國九十年七月三十一日以九十年度簡上字第五三號，判處有
    期徒刑三月確定，甫於九十一年二月八日執行完畢之事實，有臺灣高等法院被告
    全國前案紀錄表一份在卷可按，其五年之內再犯，有期徒刑以上刑之本罪，為累
    犯，應依法加重其刑。被告違反商標法之犯行，雖未據檢察官起訴，惟此部分與
    檢察官起訴之輸入私菸罪，有想像競合關係，為裁判上一罪，本院自得併予審究
    。爰審酌被告乙○之素行、犯罪動機、目的、手段，貪圖厚利與綽號「阿明」共
    同輸入如附表所示之仿冒「MILD SEVEN」等商標專用權之私菸牟利，影響真正商
    標權所表彰之品質及商譽，考量其輸入私菸之數量非微，及犯後態度等一切情狀
    ，量處如主文所示之刑，並諭知易科罰金之折算標準，以資儆懲。另扣案之如表
    所示仿冒「MILD SEVEN」等商標專用權之私菸，共計七萬八千五百零七包，業經
    財政部高雄關稅局為沒入之處分，爰不另為沒收之諭知，併此敘明。
據上論結，應依刑事訴訟法第二百九十九條第一項前段，菸酒管理法第四十六條，商
標法第六十三條，刑法第十一條前段、第二十八條、第五十五條、第四十七條、第四
十一條第一項前段，罰金罰鍰提高標準條例第二條，判決如主文。
中      華      民      國    九十二    年      五      月     三十     日
                              臺灣屏東地方法院刑事第五庭
                                    法  官   楊萬益
右正本證明與原本無異。
如不服本判決應於收受本判決送達後十日內向本院提出上訴書狀，其未敘述上訴理由
者，並得於提起上訴後十日內向本院補提理由書狀（均須按他造當事人之人數附繕本
 ）「切勿逕送上級法院」
               書記官   呂坤宗
中    華    民    國     九十二      年      六      月       六      日
附錄：本判決論罪科刑法條：
菸酒管理法第四十六條
產製或輸入私菸、私酒者，處一年以下有期徒刑、拘役或科或併科新臺幣三十萬元以
上一百五十萬元以下罰金。但以手工產製私菸、私酒供自用者，免予處罰。
商標法第六十三條
明知為前條商品而販賣、意圖販賣而陳列、輸出或輸入者，處一年以下有
期徒刑、拘役或科或併科新臺幣五萬元以下罰金。
  附  表
┌─┬─────┬────┬────┬────┬─────────────┬───────┐
│編│ 商    標 │商 標 註│商標註冊│商 標 專│  審  定  商  品  內  容  │ 查 獲 數 量  │
│號│ 名    稱 │冊 日 期│公告日期│用 期 限│                          │              │
├─┼─────┼────┼────┼────┼─────────────┼───────┤
│一│  峰  │75/07/01│75/08/16│95/06/30│各種菸、菸草、菸絲、捲菸、│三五○○包    │
│  │  MI-NE   │        │        │        │雪茄菸。                  │              │
├─┼─────┼────┼────┼────┼─────────────┼───────┤
│二│MILD SEVEN│75/07/01│75/08/16│95/06/30│各種菸、菸草、菸絲、捲菸、│一五九九七包  │
│  │ 7及圖    │        │        │        │雪茄菸。                  │              │
├─┼─────┼────┼────┼────┼─────────────┼───────┤
│三│ DAVIDOFF │74/03/16│74/06/16│94/03/15│菸、菸草及其他應屬本類之商│五九○一○包  │
│  │          │        │        │        │品。                      │              │
└─┴─────┴────┴────┴────┴─────────────┴───────┘


司法院資訊處製作；財團法人民間司法改革基金會備份。
